臺灣彰化地方法院刑事判決　　　　　　　96年度訴字第1570號
公　訴　人　臺灣彰化地方法院檢察署檢察官
被　　　告　甲○○
上列被告因毒品危害防制條例案件，經檢察官提起公訴（96年度
毒偵字第3686號），被告於本院準備程序中自白犯罪，本院認有
刑事訴訟法第273 條之1 第1 項之情形，合議裁定由受命法官獨
任進行簡式審判程序，茲審理判決如下：
    主  文
甲○○施用第一級毒品，累犯，處有期徒刑壹年；又施用第二級
毒品，累犯，處有期徒刑伍月。應執行有期徒刑壹年肆月。
        事  實
一、甲○○前於民國（下同）84年間，因違反肅清煙毒條例等案
    件，經臺灣嘉義地方法院於84年11月24日，以84年度訴字第
    583 號判決分別判處有期徒刑3 年、4 月，應執行有期徒刑
    3 年3 月確定，因不服提起上訴，旋由臺灣高等法院臺南分
    院於85年1 月24日，以85年度上訴字第67號判決駁回上訴確
    定，又於85年間因違反肅清煙毒條例等案件，經本院於85年
    7 月27日，以85年度訴字第194 號判決分別判處有期徒刑3
    年3 月、6 月，應執行有期徒刑3 年6 月確定，二案接續執
    行，業於88年6 月10日縮短刑期假釋出監並交付保護管束（
    本應於92年1 月14日保護管束期滿），但於假釋期間，又於
    91年間因施用毒品案件而撤銷假釋入監執行殘刑，嗣於96
    年4月2日縮短刑期執行完畢。另於91年間，因施用毒品案件
    ，經本院於91年8月30日，以91年度毒聲字第2195號裁定送
    勒戒處所觀察、勒戒後，認有繼續施用毒品之傾向，再由本
    院於91年11月18日，以91年度毒聲字第2779號裁定令入戒治
    處所施以強制戒治1年，於92年11月18日執行完畢釋放，並
    由臺灣彰化地方法院檢察署檢察官於92年12月15日，以92
    年度戒毒偵字第631、632、633號為不起訴處分確定。詎其
    仍不知悔改，於前開強制戒治執行完畢釋放後5年內，復基
    於施用第一級毒品海洛因之犯意，於96年6月29日晚間8時許
    ，在其位於彰化縣員林鎮○○里○○路東西向快速道路交流
    道下方某處，以將第一級毒品海洛因置入注射針筒摻水混合
    後，再持以施打身體之方式，施用第一級毒品海洛因1 次。
    另基於施用第二級毒品甲基安非他命之犯意，於96年6 月29
    日前2、3日內某時許，在其位於彰化縣員林鎮○○路43號之
    住處，以將第二級毒品甲基安非他命置於鋁箔上燒烤，使其
    產生煙霧後再加以吸食之方式，施用第二級毒品甲基安非他
    命1次。嗣於96年6月29日晚間10時55分許，為警在彰化縣員
    林鎮○○○街與中正路1巷巷口處查獲，經其同意採集其尿
    液送驗，結果呈嗎啡及甲基安非他命陽性反應，始查悉上情
    。
二、案經彰化縣警察局員林分局報請臺灣彰化地方法院檢察署檢
    察官偵查起訴。
    理  由
一、按除被告所犯為死刑、無期徒刑、最輕本刑為3 年以上有期
    徒刑之罪或高等法院管轄第一審案件者外，於刑事訴訟法第
    273 條第1 項程序進行中，被告先就被訴事實為有罪之陳述
    時，審判長得告知被告簡式審判程序之旨，並聽取當事人、
    代理人、辯護人及輔佐人之意見後，裁定進行簡式審判程序
    ；除簡式審判程序、簡易程序及第376 條第1 款、第2 款所
    列之罪之案件外，第一審應行合議審判，刑事訴訟法第273
    條之1 第1 項、第284 條之1 分別定有明文。本件被告甲○
    ○所犯係死刑、無期徒刑、最輕本刑為3 年以上有期徒刑或
    高等法院管轄第一審案件以外之罪，並於本院行準備程序時
    就被訴事實為有罪之陳述，本院合議庭依前揭規定，經評議
    結果，裁定改由受命法官獨任行簡式審判程序，先予敘明。
二、上揭事實，業據被告甲○○迭於偵訊、本院行準備程序及審
    理時均坦承不諱，且其於96年6 月29日為警查獲時所採取之
    尿液，經送鑑驗結果，確分別呈嗎啡、甲基安非他命陽性反
    應，此有彰化縣警察局員林分局委託檢驗尿液代號與真實姓
    名對照認證單及詮昕科技股份有限公司96年7 月13日報告編
    號00000000號濫用藥物尿液檢驗報告各一紙附卷可稽，則被
    告就其分別施用第一級毒品海洛因、第二級毒品甲基安非他
    命各1 次之自白核與事實相符，足堪採信。另查，被告曾於
    91年間，因施用毒品案件，經本院於91年8 月30日，以91年
    度毒聲字第2195號裁定送勒戒處所觀察、勒戒後，認有繼續
    施用毒品之傾向，再由本院於91年11月18日，以91年度毒聲
    字第2779號裁定令入戒治處所施以強制戒治1年，於92年11
    月18日執行完畢釋放等情，有臺灣高等法院被告前案紀錄表
    及臺灣彰化地方法院檢察署刑案資料查註紀錄表各一份在卷
    足憑，被告顯係於受強制戒治執行完畢釋放後，5年內再犯
    毒品危害防制條例第10條第1、2項之罪，依同條例第23條第
    2 項規定，應依法論科。綜上所述，本件犯罪事證明確，被
    告前開犯行洵堪認定。
三、另按海洛因、甲基安非他命係毒品危害防制條例所定之第一
    級毒品、第二級毒品，不得非法施用。是被告甲○○所為，
    核分別係犯毒品危害防制條例第10條第1 項之施用第一級毒
    品罪、同條第2 項之施用第二級毒品罪。查被告為供施用第
    一級毒品海洛因、第二級毒品甲基安非他命而持有各該級毒
    品之低度行為，應各為施用之高度行為所吸收，均不另論罪
    。又被告所犯上開2 罪，係犯意各別、行為互殊，應予分論
    併罰。末查被告前曾於84年間，因違反肅清煙毒條例等案件
    ，經臺灣嘉義地方法院於84年11月24日，以84年度訴字第58
    3 號判決分別判處有期徒刑3 年、4 月、應執行有期徒刑3
    年3 月確定，因不服提起上訴，旋由臺灣高等法院臺南分院
    於85年1 月24日，以85年度上訴字第67號判決駁回上訴確定
    ，又於85年間因違反肅清煙毒條例等案件，經本院於85年7
    月27日，以85年度訴字第194 號判決分別判處有期徒刑3 年
    3 月、6 月，應執行有期徒刑3 年6 月確定，二案接續執行
    ，業於88年6 月10日縮短刑期假釋出監並交付保護管束（本
    應於92年1 月14日保護管束期滿），但於假釋期間，又於91
    年間因施用毒品案件而撤銷假釋入監執行殘刑，嗣於96年4
    月2 日縮短刑期執行完畢，有臺灣彰化地方法院檢察署刑案
    資料查註紀錄表、臺灣高等法院被告前案紀錄表及臺灣高等
    法院在監在押全國紀錄表各一份附卷可稽，被告前受有期徒
    刑執行完畢，於5 年以內故意再犯本件有期徒刑以上之2 罪
    ，為累犯，均應依刑法第47條第1 項之規定各加重其刑。爰
    審酌被告曾因施用毒品經執行觀察、勒戒及強制戒治後，仍
    未能戒斷其施用毒品之惡習，再犯本件施用毒品犯行，足見
    其雖經觀察、勒戒及強制戒治之治療程序，且前已因施用毒
    品案件，經法院判處應執行有期徒刑3 年3 月、3 年6 月，
    猶未能戒絕毒品而再次施用，惡行非輕，顯未能善體國家設
    置觀察、勒戒及強制戒治機構，協助毒品施用者戒除毒癮之
    良法美意，惟念及施用毒品本質上係戕害自身健康之行為，
    尚未嚴重破壞社會秩序或侵害他人權益，及其施用第一級毒
    品海洛因、第二級毒品甲基安非他命之動機、目的、所生危
    害及犯罪後坦承犯行態度尚屬良好等一切情狀，分別量處如
    主文所示之刑，並定其應執行之刑，以示懲儆。
據上論斷，應依刑事訴訟法第273 之1 條第1 項、第299 條第1
項前段，毒品危害防制條例第10條第1 項、第2 項，刑法第11條
、第47條第1 項、第51條第5 款，判決如主文。
本案經檢察官張聖傳到庭執行職務。
中　　華　　民　　國　　96　　年　　10　　月　　16　　日
                  刑事第二庭    法  官  黃齡玉
以上正本證明與原本無異。
如不服本判決，應於判決送達後10日內，向本院提出上訴書狀，
上訴書狀應「敘述具體上訴理由」，並按他造當事人之人數附繕
本。「切勿逕送上級法院」。
中　　華　　民　　國　　96　　年　　10　　月　　16　　日
                                書記官  施嘉玫
毒品危害防制條例第10條
施用第一級毒品者，處 6 月以上 5 年以下有期徒刑。
施用第二級毒品者，處 3 年以下有期徒刑。
